【裁判字號】    98,交聲,4354
【裁判日期】    990315
【裁判案由】    交管條例聲異
【裁判全文】
臺灣板橋地方法院交通事件裁定        98年度交聲字第4354號
原處分機關  交通部公路總局臺北區監理所
異  議  人
即受處分人  甲○○
上列異議人即受處分人因違反道路交通管理處罰條例事件，對於
交通部公路總局臺北區監理所民國98年11月2 日所為之處分（原
處分案號：北監自裁字第裁40-AEY136980號），聲明異議，本院
裁定如下：
    主  文
異議駁回。
    理  由
一、原處分意旨略以：異議人即受處分人甲○○於民國98年9 月
    11日14時28分許，駕駛車號K4-6673 號自用小客貨車，行經
    臺北市○○○路272 之2 號之交岔路口時，有「駕車行經有
    燈光號誌管制之交岔路口闖紅燈（西往東）」之違規行為，
    經臺北市政府警察局大同分局民生西路派出所警員當場攔停
    ，並填製臺北市政府警察局北市警交字第AEY136980 號舉發
    違反道路交通管理事件通知單（下稱舉發通知單）舉發，再
    經原處分機關於98年11月2 日以北監自裁字第裁40-AEY1369
    80號違反道路交通管理事件裁決書，依道路交通管理處罰條
    例第53條第1 項之規定，裁處罰鍰新臺幣（下同）2,700 元
    ，並依同條例第63條第1 項第3 款（原處分漏載第3 款）之
    規定，記違規點數3 點。
二、異議意旨略以：伊駕車由延平北路右轉民權西路時，延平北
    路之右轉專用號誌燈乃係綠燈，伊並未闖紅燈；另該路口於
    同一根柱子上，裝設2 個號誌燈，無法分辨該號誌係供何條
    道路使用，自無從認定伊係闖紅燈，為此聲明異議，請求撤
    銷原處分云云。
三、汽車駕駛人，行經有燈光號誌管制之交岔路口闖紅燈者，處
    新臺幣1,800 元以上5,400 元以下罰鍰；又汽車駕駛人駕駛
    汽車違反道路交通管理處罰條例第53條規定者，除應依該條
    所規定之罰鍰處罰外，並記違規點數3 點，道路交通管理處
    罰條例第3 條第8 款、第53條第1 項、第63條第1 項第3 款
    分別定有明文。
四、經查：
  (一)臺北市○○○路272 之2 號之交岔路口，設置有燈光號誌管
    制之情，為異議人所不爭執，並經證人即本件舉發警員李栩
    字於本院訊問時證述明確（見本院卷第22頁反面），且有該
    路口之交通號誌現場照片2 幀在卷可佐（見本院卷第17頁）
    ，堪信屬實。再異議人於前揭時、地，駕駛車號K4-6673 號
    自用小客貨車，違規闖紅燈之情，業據證人李栩字於本院訊
    問時明確具結證稱：我當天是巡邏經過該處，我也是騎車，
    當時我停在延平北路右轉專用道上的路口，異議人也停在我
    旁邊，我們都在停等紅綠燈，因為當時這個右轉專用道是紅
    燈，當時民權西路是綠燈，當民權西路轉為紅燈，右轉專用
    道還是紅燈，這個時候，民權西路與右轉專用道都是紅燈，
    綠燈的部分是行人穿越道的部分，讓行人可以通過民權西路
    的路口，而異議人就在這個時候闖紅燈，我看到之後，就騎
    車上前把異議人攔停，並且告知違規事項告發，我當時是穿
    著警察制服等語（見本院卷第22頁反面），而證人李栩字係
    於執行勤務當中，偶然發現本件違規事實，衡情應無設詞攀
    誣，或虛構違規事實以陷害異議人之可能。況警員執行公務
    時，本身即受有行政懲處責任之監督，且其到庭具結作證，
    更係以刑事責任擔保其證言之真實性，故證人前開證述內容
    ，以及其所記錄舉發之本件違規事實，應無不可採信之處，
    且證人李栩字亦明確證稱：（問：有無追錯車或認錯車？）
    不可能，因為異議人當時就騎在我旁邊等語（見本院卷第23
    頁），足徵證人李栩字確有親眼目擊異議人駕駛前開自用小
    客貨車，違規闖紅燈之行為，自無錯認誤判之虞，是異議人
    辯稱：並未闖紅燈云云，要係事後圖卸之詞，難以採信。
  (二)異議人另辯稱：該路口有2 支交通號誌燈裝設在同一根桿子
    上，無從判斷係供何條道路使用云云，然觀諸現場照片所示
    ，可知該路口雖於同一支保險桿上設置2 個交通號誌燈，然
    於位於下方之交通號誌燈旁，即懸掛一告示牌，明確指示其
    旁邊之交通號誌燈係「延平北路右轉專用號誌」等情，有該
    幀照片佐卷可考，並無異議人所稱無法認定交通號誌供何條
    道路使用之情，是異議人上開所辯，要係圖卸之詞，殊無可
    採。
五、綜上所述，本件異議人確有於前揭時、地，有「駕車行經有
    燈光號誌管制之交岔路口闖紅燈」之違規行為，事證明確。
    從而，原處分機關依道路交通管理處罰條例第53條第1 項之
    規定，裁處罰鍰2,700 元，並依同條例第63條第1 項第3 款
    之規定，記違規點數3 點，其認事用法均無違誤，裁罰亦無
    不當，本件異議為無理由，應予駁回。
據上論斷，應依道路交通管理處罰條例第87條第2 項，道路交通
案件處理辦法第19條，裁定如主文。
中    華    民    國    99    年    3     月    15    日
                  交通法庭    法  官  鄧雅心
以上正本證明與原本無異。
如不服本裁定，應於送達後5 日內，向本院提出抗告狀。
                              書記官  王小芬
中    華    民    國    99    年    3     月    15    日

司法院資訊處製作；財團法人民間司法改革基金會備份。
